臺灣板橋地方法院刑事判決　　　　　　　 94年度易字第978號
公　訴　人　臺灣板橋地方法院檢察署檢察官
被　　　告　甲○○
上列被告因著作權法案件，經檢察官提起公訴（九十四年度偵字
第一０九一０號），本院裁定改用簡式審判程序，判決如下：
    主  文
甲○○共同連續明知係侵害著作財產權之光碟重製物而散布，處
有期徒刑柒月。緩刑參年。
扣案如附表所示之重製光碟拾玖套（參拾捌片）、現金投入箱壹
個、收支帳簿壹本、工作守則壹張，均沒收。
    事　實
一、甲○○（起訴書誤載為陳俊宇）明知如附表所示之「神鬼玩
    家」等視聽著作，係由臺灣專屬授權人得利影視股份有限公
    司（下稱得利公司）享有在臺發行權、重製權及出租權等著
    作財產權之專有權利，為受我國著作權法保護之著作物，非
    經得利公司之同意或授權，不得擅自重製或散布該等著作，
    因積欠姓名、年籍均不詳，綽號「盛哥」之成年男子所經營
    之地下錢莊債務無法清償，竟自民國九十四年五月間某日起
    ，至同年六月二十二日止，以每日販賣所得一成之代價，受
    僱於綽號「盛哥」之成年男子，以抵償欠款，先由綽號「盛
    哥」之成年男子指定擺設地點，再由「盛哥」指派綽號「赤
    牛」之成年男子前往交付擅自重製上開影片之盜版光碟予甲
    ○○，三人共同基於散布侵害著作財產權之重製光碟之概括
    犯意聯絡，自民國九十四年五月間某日起，至同年六月二十
    二日止，將上開擅自重製之盜版光碟，陳列在位於臺北縣三
    重市○○○路四十一號前等處之攤位上，以每片新臺幣一百
    元之價格，販賣予不特定之人，而以此方式共同連續散布上
    開侵害著作財產權之重製光碟。嗣於同年六月二十二日十時
    許，為警在上址當場查獲，並扣得如附表所示之盜版光碟十
    九套（三十八片）、及「盛哥」所有、供散布盜版光碟犯罪
    所用之現金投入箱一個、收支帳簿一本、工作守則一張。
二、案經得利公司訴由臺北縣政府警察局永和分局報請臺灣板橋
    地方法院檢察署檢察官偵查起訴。
    理　由
一、上揭事實業據被告甲○○於警詢、偵查及本院審理中自白不
    諱，並經告訴人代理人乙○○於警詢中指訴綦詳，且有照片
    五張、得利公司94年度聯營上半年度預計發行片單、環球公
    司授權合約書各一份附卷，及如附表所示之盜版光碟十九套
    （三十八片）、現金投入箱一個、收支帳簿一本、工作守則
    一張扣案可憑，足徵其自白與事實相符。是本件事證明確，
    被告犯行洵堪認定，應予依法論處。
二、核被告甲○○所為，係犯著作權法第九十一條之一第三項、
    第二項明知係侵害著作財產權之光碟重製物而散佈罪。被告
    與不詳姓名綽號「盛哥」、「赤牛」之成年男子間，有犯意
    聯絡及行為分擔，均為共同正犯。又被告甲○○明知係侵害
    著作財產權之重製光碟而以販售之方法散布盜版光碟前之公
    開陳列及持有之低度行為，應為散布之高度行為所吸收，不
    另論罪。又被告甲○○先後多次散布盜版光碟之行為，時間
    緊接，觸犯構成要件相同之罪名，顯係基於概括之犯意反覆
    為之，應依刑法第五十六條連續犯之規定論以一罪，並加重
    其刑。爰審酌被告之素行、犯罪動機、手段、目的、販賣期
    間、查扣之光碟數量及犯後坦承犯行，態度良好等一切情狀
    ，量處如主文所示之刑，以示懲儆。末查，被告甲○○前未
    曾受有期徒刑以上刑之宣告，有臺灣高等法院被告前案紀錄
    表一份在卷可憑，其因一時失慮，致罹本件犯行，事後已坦
    承犯行，深具悔意，經此偵審程序及罪刑之宣告，應能知所
    警惕，而無再犯之虞，本院認上開對被告宣告之刑，以暫不
    執行為適當，併諭知緩刑三年，以勵自新。
三、扣案如附表所示之盜版光碟十九套（三十八片）、現金投入
    箱一個、收支帳簿一本、工作守則一張，均係供本件犯著作
    權法第九十一條之一第三項、第二項犯罪所用之物，不問屬
    於何人所有，均應依著作權法第九十八條之規定宣告沒收。
四、本件經檢察官提起公訴，被告於準備程序中就被訴事實為有
    罪之陳述，經法官告知簡式審判程序之旨，並聽取公訴人、
    被告之意見後，本院合議庭裁定由受命法官獨任進行簡式審
    判程序，併予敘明。
據上論斷，應依刑事訴訟法第二百七十三條之一第一項、第二百
九十九條第一項前段，著作權法第九十一條之一第三項、第二項
、第九十八條，刑法第十一條、第二十八條、第五十六條、第七
十四條第一款，判決如主文。
本案經檢察官朱學瑛到庭執行職務。
中　　華　　民　　國　　94　　年　　12　　月　　7 　　日
            　　　刑事第十四庭  法　官  曾正耀
上列正本證明與原本無異。
如不服本判決，應於判決送達後十日內向本院提出上訴狀（應附
繕本），上訴於臺灣高等法院。
                                書記官  黃靖媛
中　　華　　民　　國　　94　　年　　12　　月　　7 　　日
附表：
┌──┬───────────┬───┐
│編號│名稱　　　　　　　　　│數量　│
├──┼───────────┼───┤
│一　│神鬼玩家ＶＣＤ        │一套（│
│    │　                    │二片）│
├──┼───────────┼───┤
│二　│機械公敵ＶＣＤ　　　　│二套（│
│    │                      │四片）│
├──┼───────────┼───┤
│三　│網住愛情ＶＣＤ        │三套（│
│    │                      │六片）│
├──┼───────────┼───┤
│四　│王者天下ＶＣＤ        │三套（│
│    │                      │六片）│
├──┼───────────┼───┤
│五　│雙面翻譯ＶＣＤ        │四套（│
│    │                      │八片）│
├──┼───────────┼───┤
│六　│星際大戰第三部曲ＶＣＤ│六套（│
│    │                      │十二片│
│    │                      │）　  │
├──┼───────────┼───┤
│　  │總計                  │十九套│
│    │                      │（三十│
│    │                      │八片）│
└──┴───────────┴───┘
附錄本案論罪科刑法條全文：
著作權法第91條之1
擅自以移轉所有權之方法散布著作原件或其重製物而侵害他人之
著作財產權者，處三年以下有期徒刑、拘役，或科或併科新臺幣
五十萬元以下罰金。
明知係侵害著作財產權之重製物而散布或意圖散布而公開陳列或
持有者，處三年以下有期徒刑，得併科新臺幣七萬元以上七十五
萬元以下罰金。
犯前項之罪，其重製物為光碟者，處六月以上三年以下有期徒刑
，得併科新臺幣二十萬元以上二百萬元以下罰金。但違反第八十
七條第四款規定輸入之光碟，不在此限。
犯前二項之罪，經供出其物品來源，因而破獲者，得減輕其刑。
